【裁判字號】    89,上易,812
【裁判日期】    890510
【裁判案由】    傷害
【裁判全文】
臺灣高等法院臺中分院刑事判決          民國八十九年度上易字第八一二號
    上  訴  人
    即  被  告  乙○○
右上訴人，因傷害案件，不服台灣台中地方法院八十八年度易字第三九七○號，中華
民國八十九年一月十八日第一審判決（起訴案號：台灣台中地方法院檢察署八十八年
度偵字第一○五一二號），提起上訴，本院判決如左：
    主      文
上訴駁回。
    事實及理由
一、本案經本院審理結果，認第一審判決認事用法及量刑均無不當，應予維持，並引
    用第一審判決書記載之事實、證據及理由（如附件）。
二、上訴人即被告乙○○在本院未提出其他有利之證據及辯解，其上訴無理由，應予
    駁回。原判決事實欄第八行第十六、十七、十八三字「乙○○」為「丙○○」之
    誤，應予更正。
三、據上論斷，應依刑事訴訟法第三百七十三條、第三百六十八條，判決如主文。
本案經檢察官甲○○到庭執行職務。
中      華      民      國    八十九     年      五       月     十     日
      臺灣高等法院臺中分院刑事第六庭
                                        審判長法  官  李  文  雄
                                              法  官  沈  應  南
                                              法  官  陳  嘉  雄
右正本證明與原本無異。
不得上訴。
                                              書記官  王  麗  英
中      華      民      國    八十九     年      五       月    十一    日
                                                                        Ｆ
台灣台中地方法院刑事判決                        八十八年度易字第三九七號
    公  訴  人  台灣台中地方法院檢察署檢察官
    被      告  丙○○  女三十二歲（民國○○○年○月○○日生）
                        住台中市○區○村○路三０三巷二八弄三號
                        身分證統一編號：Ｂ二二三四八九六號
    被      告  乙○○  女二十五歲（民國○○○年○月○日生）
                        住台中市西屯區廣福里店仔巷一之一號
                        身分證統一編號：Ｚ000000000號
右列被告等因傷害案件，經檢察官提起公訴 (八十八年度偵字第一０五一二號)，本
院判決如左︰
    主      文
丙○○、乙○○傷害人之身體，各處拘役伍拾日，如易科罰金，均以參佰元折算壹日
。
    事      實
一、丙○○曾於民國（下同）八十年七月八日因傷害罪，經法院判處拘役三十日確定
    在案，又其於八十八年四月廿三日上午十時卅分許，駕駛車牌號碼ＯＡ─二七二
    五號自用小客車行經台中市○○區○○路四五之廿號乙○○所經營之「董事長檳
    榔攤」時，因辦事而將該自用小客車停放在「董事長檳榔攤」前，然後到附近打
    公共電話，惟因妨害該檳榔攤做生意，乙○○隨持掃帚敲打丙○○車窗表示可否
    將汽車往前移動？然遭丙○○反唇稱相譏「路又不是你們家的」等語，並在車內
    取出一把雨傘卻與其理論，雙方發生爭執，而乙○○之手錶又不慎掉入丙○○車
    內，並欲入車內取回手錶，進一步又與乙○○起衝突，乃雙方各基於傷害及毀損
    之犯意，互相動手互毆、拉扯，致乙○○受右眼皮瘀傷（一Ｘ一．五公分）、胸
    部二處瘀傷（一．五Ｘ一．五公分、０．五Ｘ０．七公分）、右手背擦傷（０．
    一五Ｘ０．六公分）、左前臂三處擦傷（０．一Ｘ０．五公分、０．一Ｘ０．三
    公分、０．二Ｘ０．三公分），左前臂瘀傷（二．五Ｘ三公分）等處之傷害；丙
    ○○則受右前胸瘀血  （三Ｘ三公分）、左上臂瘀血（二Ｘ五公分），右臀紅腫
    （六Ｘ七公分）等傷害；又雙方於拉扯時，丙○○並扯斷乙○○所有之項鍊乙條
    ；乙○○則拉壞丙○○之皮包乙只。
二、案經被害人乙○○、丙○○各訴由台中市警察局第四分局報請台灣台中地方法院
    檢察署檢察官偵查起訴。
    理      由
一、右開事實，業經被告乙○○於審理中坦承不諱，另訊之被告丙○○則矢口否認有
    開傷害等犯行，並辯稱係丙○○進入伊車內壓住伊時，自行撞受傷的，與伊無關
    云云。惟查前開事實，業據被害人乙○○及丙○○各自指訴綦詳，並有彼等之驗
    傷診斷書、相片等在卷可稽，復經目擊證人周慧卿於警訊中證述明確，且周慧卿
    證稱丙○○駕駛上開自小客車與伊姊乙○○在上開地點，發生口角，伊受伊姊之
    吩咐並在該車後座發現伊姊被丙○○拉斷之項鍊，而將之撿起及目睹伊姊在該車
    內找回掉落之手錶等詞在卷。苟乙○○係自行碰撞受傷，何以在不同部位有多達
    八處之傷勢﹖豈不有悖常情﹖加以丙○○亦不諱雙方因停車糾紛起衝突而互相拉
    扯等情以觀，雙方身體互相接觸自易受傷，故被告丙○○空言否犯行，顯係畏罪
    卸責之詞，委不足取，被告二人之犯行均堪認定。
二、核被告丙○○、乙○○二人所為，均係犯刑法第二百七十七條第一項之普通傷害
    罪及第三百五十四條之毀損罪。又被告二人所犯上開二罪間，各有方法、結果之
    牽連關係，為牽連犯，應各從一重傷害罪處斷。爰審酌被告二人偶因細故，互相
    拉扯，致人傷物毀，惟所受之傷勢尚非嚴重，但尚未達成和解，互相賠償損失等
    一切情狀，各量處如主文所示之刑，並分別諭知易科罰金之折算標準。
三、據上論斷，應依刑事訴訟法第二百九十九條第一項前段，刑法二百七十七條第一
    項、第三百五十四條、第五十五條、第四十一條，罰金罰鍰提高標準條例第一條
    前段、第二條，判決如主文。
中      華      民      國     八十九     年      一      月    十八    日
                                    台灣台中地方法院刑事第二庭
                                            法  官   陳  繼  先
右正本證明與原本無異。
如不服本判決，應於判決送達後十日內向本院提出上訴狀，上訴於臺灣高等法院臺中
分院( 須附繕本 )。
                                          書記官
中     華     民      國     八十九      年      一      月    十九     日


司法院資訊處製作；財團法人民間司法改革基金會備份。
